【裁判字號】    99,司財管,110
【裁判日期】    991105
【裁判案由】    指定遺產管理人
【裁判全文】
臺灣臺中地方法院民事裁定           99年度司財管字第110號
聲  請  人  合作金庫商業銀行股份有限公司
法定代理人  丙○○
非訟代理人  甲○○
            蔡仲賢
受  選任人  武燕琳律師
上列聲請人聲請選任被繼承人乙○○遺產管理人事件，本院裁定
如下：
    主  文
選任武燕琳律師為被繼承人乙○○之遺產管理人。
聲請程序費用由被繼承人乙○○之遺產負擔。
    理  由
一、按繼承開始時，繼承人有無不明，而無親屬會議或親屬會議
    未於一個月內選定遺產管理人者，利害關係人得聲請法院選
    任遺產管理人；又先順序繼承人均拋棄其繼承時由次順序之
    繼承人繼承，其次順序繼承人有無不明或第四順序之繼承人
    均拋棄其繼承者，準用關於無人承認繼承之規定，民法第一
    千一百七十八條第二項、第一千一百七十六條第六項分別定
    有明文。
二、本件聲請意旨略以：被繼承人乙○○（男、民國○○○年○
    月○日生、身分證統一編號：Ｚ000000000號、生
    前最後住所：臺中縣清水鎮○○路七三號）生前向聲請人先
    後借貸共新台幣（下同）一千五百六十五萬元，上開債務尚
    未清償完畢，惟被繼承人乙○○於九十九年五月九日死亡，
    其尚留有遺產，惟其繼承人均拋棄繼承，且親屬會議未於法
    定期間內選定遺產管理人，致該遺產無人管理，爰依法聲請
    本院選任遺產管理人等語。並提出借據、他項權利證明書、
    抵押權設定契約書、本院家事庭函文及繼承系統表等件為證
    。
三、本院查：聲請人主張其為被繼承人乙○○之債權人，被繼承
    人乙○○死亡後其所有繼承人均已拋棄繼承，而其親屬會議
    未於法定期間內選定遺產管理人等事實，業經聲請人提出前
    揭證據為證，復經本院依職權調取本院九十九年度司繼字第
    一五一八號拋棄繼承事件卷宗核閱屬實，自堪信為真實，揆
    諸首開規定，本件聲請人之聲請為有理由。又經本院徵得聲
    請人同意後，函請社團法人臺中律師公會推薦有意願擔任本
    件遺產管理人之人選，經該公會推薦由武燕琳律師擔任本件
    之遺產管理人，此有該律師公會九十九年十月十八日中律田
    三字第九九四九二號函暨所附該律師基本資料表乙件附卷可
    稽。而武燕琳律師為執業律師，非但具有專業知識及能力，
    且與被繼承人所遺遺產間無利害關係，若由其擔任本事件之
    遺產管理人，定能秉持其專業倫理擔當此具公益性質之職務
    ，並順利達成管理保存及清算遺產之任務。執此，本院認為
    由武燕琳律師擔任被繼承人之遺產管理人，應屬妥適，爰選
    任之。
四、依非訟事件法第一百五十七條裁定如主文。
中    華    民    國    99    年    11    月    5     日
                  家事法庭      司法事務官  林敬程
以上正本係照原本作成。
如不服本件裁定，得於裁定書送達之翌日起十日內，以書狀敘述
理由，向本庭提起抗告。並應繳納抗告費新臺幣一千元。
中    華    民    國    99    年    11    月    5     日
                                  書記官    曾惠雅

司法院資訊處製作；財團法人民間司法改革基金會備份。
